Inventaris van het archief van het Genootschap voor Leraren aan de Nederlandse Gymnasia, Lycea en Athenea [opgericht 1830], 1830-1980
Nationaal Archief, Den Haag
- Stukken betreffende bijzondere onderwerpen, 2.
  - Taken, 2.2
    - Bemoeienissen met het onderwijs, 2.2.1
      - Overheidsbeleid op onderwijsgebied, 2.2.1.1
        - Stukken betreffende het spellingsvoorstel-Marchant., 1934, 1936, 1937; 144; 1 omslag
        - Verhandeling door C. Spoelder jr. betreffende de betekenis van de ontwerp-middelbaar-onderwijswet voor gymnasia. Gedrukt., 1922; 145; 1 katern
        - Stukken betreffende de enquête inzake de wenselijkheid van het zogenaamde ß-lyceum., 1923; 146; 1 omslag
        - Doorslag van een wijzigingsvoorstel betreffende het wetsontwerp-De Visser, aangaande het hoger onderwijs., Z.j. (1925); 147; 1 stuk
        - Stukken betreffende het rapport van de Commissie ter bestudering van het subsidie-vraagstuk., 1931, 1934 en z.j.; 148; 1 omslag
        - Rapport van de Commissie inzake de niet-gesubsidieerde scholen., 1937; 149; 1 deel
        - Stukken betreffende het wetsontwerp ter verlaging van de openbare uitgaven, met bijlagen., 1935; 150; 1 pak
        - Doorslag van een ingekomen "Voorstel tot wijziging van de akte van benoeming van leeraren". Met aantekening., Z.j. (vóór 1940); 420; 1 stuk
        - Ingekomen stukken betreffende de enquête naar de toestand van de scholen na de bevrijding., 1945; 151; 1 omslag
        - Rapport van het genootschap betreffende het schema van de organisatie van het onderwijs., Z.j. (1946); 152; 1 stuk
        - Rapport van de Commissie ter bestudering van de instelling van een lichaam met verordende bevoegdheid op onderwijs gebied. Gedrukt., 1948; 153; 1 katern
        - Stukken betreffende regelingen ten aanzien van (universitaire) lerarenopleidingen., 1949-1952; 421; 1 omslag
        - Nota van A.S. van Dam over verruimingen van het bevoegdhedenkader ter bestrijding van het lerarentekort., 9 januari 1955; 422; 1 stuk
        - Rapport van een werkgroep uit het Rijksschooltoezicht over de inrichting van het voortgezet onderwijs., 1958; 154; 1 deel
        - Adres van Rectoren aan gymnasia aan de leden van de Eerste en Tweede Kamer der Staten-Generaal betreffende de plaats van het gymnasium in de wet tot regeling van het voortgezet onderwijs. Gedrukt., 1958; 155; 1 deel
        - Memorandum van het genootschap houdende uiting van haar bezorgdheid over de toestand van het gymnasiaal Onderwijs in Nederland. Gedrukt., 1962; 156; 1 stuk
        - Stukken betreffende door het genootschap en andere lerarenorganisaties in te dienen adressen aan regering en parlement naar aanleiding van de nieuwe wet tot regeling van het voortgezet onderwijs., 1958-1963; 157; 1 omslag
        - Stukken betreffende een enquête van de Raad van leraren bij het VHMO over de uitwerking van de Mammoetwet, met ingekomen antwoorden van gymnasia en lycea., 1964-1965; 423; 1 pak
        - Stukken houdende een samenvatting van de overwegingen en conclusies van diverse werkgroepen, betreffende de uitvoering van de wet op het voorgezet onderwijs. Gedrukt., 1964, 1965; 158; 1 omslag
        - Nota betreffende de bevoegdheden van leraren lichamelijke opvoeding in het voorontwerp overgangswet wetenschappelijk voortgezet onderwijs., 1965; 159; 1 stuk
        - Stukken betreffende de invoering van de Wet op het voortgezet onderwijs (Mammoetwet)., 1966, 1967, 1969; 160; 1 omslag
        - Krantenartikelen over tijdens de algemene vergadering van het genootschap geuite kritiek over de uitvoering van de Mammoetwet., 1967; 424; 1 omslag
          De krantenartikelen zijn met sellotape aan papierbladen bevestigd.
        - Correspondentie over een model van gemeenschappelijke regelingen van gemeenten voor scholen, opgesteld door het Onderwijskundig Studiecentrum., Januari, maart 1969; 425; 1 omslag
        - Stukken betreffende de bezwaren tegen de bezuinigingsvoorstellen van de minister van Onderwijs en Wetenschappen., 1971, 1972; 161; 1 omslag
      - Gymnasia en lycea, 2.2.1.2
        - Doelstelling en taak, 2.2.1.2.1
          - Ingekomen antwoorden op de enquête naar de waarde van het gymnasium., 1946-1947; 162-166; 5 omslagen
            - Van hoogleraren van juridische faculteiten, 162
            - Van hoogleraren van ß-faculteiten, 163
            - Van oud-leerlingen van a-afdelingen, 164
            - Van oud-leerlingen van ß -afdelingen, 165
            - Van curatoren van gymnasia, 166
          - Rapport van de commissie, uitgenodigd om een onderzoek in te stellen naar taak en inrichting van het gymnasium. Gedrukt., 1947; 167; 1 katern
          - Tekst van de rede "De leraar en zijn taak" door prof. dr. J.H. Thiel, uitgesproken op de algemene vergadering van 2 september 1950. Gedrukt., 168; 1 katern
          - Circulaires, verzameld onder de titel "documentatie gymnasia", genummerd 1-25, met lijst., 1961-1967; 426; 1 omslag
          - Ingekomen stukken van de Commissie Gymnasium van de Algemene Vereniging van Rectoren en Directeuren van de scholen van VHMO, met correspondentie met de Werkgroep Gymnasiale Opleiding., 1968-1972; 427; 1 omslag
          - Stukken betreffende artikelen in het Weekblad voor gymnasia en middelbaar onderwijs over de groeiende belangstelling voor onderwijs aan zelfstandige gymnasia., 1969-1970; 428; 1 omslag
        - Toelating en bevordering, 2.2.1.2.2
          - Adres van het genootschap aan de minister van Onderwijs, Kunsten en Wetenschappen betreffende het toelatingsexamen en de zelfstandigheid van de leraren ten opzichte van toelating en "bevordering van leerlingen., 1919; 169; 1 stuk
          - Stukken betreffende de afschaffing van het Frans op de lagere school en hij het toelatingsexamen., 1920, 1922, 1924; 170; 1 omslag
          - Rapport door de Commissie ter bestudering van het toelatingsexamen-vraagstuk, betreffende de toelating tot de eerste klas van de gymnasia en lycea. Gedrukt., 1922; 171; 1 katern
          - Stukken betreffende het recht van de leraren tot bevordering van de leerlingen., 1922-1924; 172; 1 omslag
          - Memorie van het genootschap betreffende het examen ter toelating tot de academische lessen, Afschrift.; 1842; 1932; 173; 1 deel
          - Ingekomen stukken betreffende de enquête inzake de bepalingen voor bevordering en afwijzing der leerlingen., 1946; 174; 1 omslag
          - Stukken betreffende een conflict tussen leraren en curatoren aan het Stedelijk Gymnasium in Leeuwarden over de bevoegdheden van curatoren ten aanzien van de bevordering van leerlingen, met latere correspondentie over dergelijke bevoegdheden in andere scholen., 1949-1955; 429; 1 omslag
          - Ingekomen nota van S. Blankert met voorstellen tot voorkoming van uitval van meest vrouwelijke leerlingen in de hogere klassen van gymnasia., Augustus 1964; 430; 1 omslag
          - Ingekomen kopie van een brief van het LAOS aan de minister van Onderwijs en Wetenschappen met bezwaren tegen het rapport "Opstaan tegen het zitten blijven"., 9 februari 1970; 431; 1 stuk
        - Leerplan en eindexamen, 2.2.1.2.3
          - Circulaire betreffende een buitengewone vergadering over de bepalingen van de Hoger Onderwijs-Wet inzake het eindexamen van het gymnasium. Met bijlage. Gedrukt., 1905; 175; 2 stukken
          - Stukken betreffende de samenstelling van een leerplancommissie., 1914-1916; 176; 1 omslag
          - Verslag met voorlopige mededelingen van de Commissie ter herziening van het gymnasiale programma. Gedrukt., 1917; 177; 1 katern
          - Stukken betreffende de leerplanhervorming., 1917, 1918; 178; 1 omslag
          - Rapport van de commissie "betreffende het leerplan en eindexamen van het gymnasium". Gedrukt., 1918; 179; 1 deel
          - Verhandeling door E.H. Renkema "betreffende "de kritiek op het lyceumplan-Mogendorff". Concept., Z.j. (1918); 180; 3 stukken
          - Verslag van de toelichting van dr. C.J. Vinkesteijn op het leerplan van 1919, besproken in de algemene vergadering van 27 en 28 augustus 1919. Gedrukt., 181; 1 katern
          - Tekst van het ontwerpleerplan voor de gymnasia. Gedrukt., 1927; 182; 1 deel
          - Rapport van de Leerplan-commissie., 1927; 183; 1 deel
          - Stukken "betreffende het rapport van de Commissie inzake het Leerplan der Gymnasia., Z.j. (1930), 1931, 1932; 184; 1 omslag
          - Tekst van een beschouwing van de heer Mallinckrodt betreffende de waarde van de door gecommitteerden toegekende cijfers., Z.j. (1932); 185; 1 stuk
          - Stukken betreffende het eindexamenprogramma voor gymnasia., 1938, 1939; 186; 1 omslag
          - Stukken betreffende het leerplan der gymnasia., 1947, 1948; 187; 1 omslag
          - Stukken betreffende de Commissie Herziening Eindexamens der Gymnasia., 1948-1950, 1954. Z.j.; 188; 1 omslag
          - Rapport van de door het genootschap ingestelde Gommissie tot bestudering van het gymnasiale eindexamen., 1950; 189; 1 katern
          - Stukken betreffende een enquête van de Raad van leraren over het gebruik van woordenboeken bij eindexamens en over de uitvoering van een extra studie-examen Nederlands, met ingekomen antwoorden van gymnasia en lycea., Oktober - november 1951; 432; 1 pak
          - Rapport van de Leerplan-commissie 1954 van de Groep leraren in de wiskunde, de mechanica en de cosmografie (WIMECOS). Gedrukt., 1955; 190; 1 katern
          - Toelichting op het nieuwe leerplan voor wiskunde door dr. H.A. Gribnau en dr. D.N. van der Neut. Overdruk uit "Euclides"., 1959; 191; 1 katern
          - "De Eindexamens van het voorbereidend, hoger en middelbaar onderwijs", rapport van de Commissie ter bestudering van de eindexamens. Gedrukt., 1960; 193; 1 deel
          - Stukken betreffende aanmerkingen van leden en van de vereniging over herzieningen van de eindexamenregeling voor gymnasia., 1962-1966; 433; 1 omslag
          - Interim-rapport met toegevoegde discussienota's van de Commissie Modernisering Leerplan Wiskunde., 1967; 192; 1 deel
          - Circulaires naar aanleiding van voorstellen van G.A. Bos inzake de afschaffing van eindexamens., Januari 1972; 434; 1 omslag
          - Overdruk van een artikel van R. van de Zandvoort met een pleidooi voor mondeling eindexamen in de moderne talen., Z.j.; 435; 1 stuk.
          - Rapport over het schriftelijk eindexamen H.B.S., uitgebracht door de Vergadering van directeuren en rectoren V.H.M.O. in Gelderland en Overijssel., Z.j.; 194; 1 stuk
        - Lesuren, 2.2.1.2.4
          - Stukken betreffende het referendum, georganiseerd door het genootschap inzake uitbreiding van het aantal lesuren bij verkorting van de lestijd van 60 naar 50 minuten., 1920; 195; 1 omslag
          - Stukken "betreffende de enquête inzake de wenselijkheid en mogelijkheden van een tabel die 33 lesuren per week vordert., 1921; 196; 1 omslag
          - Adres aan de minister van Onderwijs, Kunsten en Wetenschappen, "betreffende de verhoging van het maximum aantal lesuren., Z.j. (1929); 197; 2 stukken
        - Vakken, 2.2.1.2.5
          - Klassieke Talen en Oudheid, 2.2.1.2.5.1
            - "De verdiensten van Cicero ten opzichte van de wijsbegeerte",verhandeling van D. Burger, uitgesproken op de 40ste algemene vergadering van het genootschap., Z.j.; 198; 1 katern
            - "Over de wenschelijkheid van het verleenen van staatssubsidie aan leeraren in oude talen tot het doen van wetenschappelijke reizen", tekst van de rede door dr. W. Koch, uitgesproken op de algemene vergadering van 15 juli 1900. Gedrukt., 199; 1 katern
            - Rapport van de commissie, ingesteld tot onderzoek van de Griekse accent-kwestie., Z.j. (1907); 200; 1 katern
            - Stukken betreffende "De Klassieke Oudheid in het Gymnasiaal Onderwijs", rapport samengesteld door een commissie, ingesteld door het bestuur van het genootschap., 1915-1917; 201; 1 omslag
            - Tekst van het verslag van de bespreking van het rapport "De Klassieke Oudheid in het Gymnasiaal Onderwijs". Gedrukt., 1916; 202; 1 katern
            - "Un projet de réforme de l'enseignement secondairee dans les Pays-Bas", bespreking van "De, Klassieke Oudheid in het Gymnasiaal Onderwijs", door K. Sneyders de Vogel in "Revue Universitaire"., Z.j. (1917); 203; 1 katern
            - "Das Klassische Altertum im Gymnasialunterricht der Niederlande", bespreking van "De Klassieke Oudheid in het Gymnasiaal Onderwijs" door H. Cannegieter Tz. Gedrukt., 1916; 204; 1 katern
            - "Historische Oudheidswaardering", "bespreking van het rapport "De Klassieke Oudheid in het Gymnasiaal Onderwijs" door prof. K. Kuiper. Gedrukt., 1916; 205; 1 deel
            - "Het onderwijs in de Antieke Cultuurgeschiedenis", tekst van de voordracht van dr. D. Cohen, uitgesproken op de algemene vergadering van 2 september 1922. Gedrukt., 206; 1 katern
            - Stukken betreffende de oprichting van een commissie ter bevordering van het onderwijs in de Klassieke talen., 1933, 1934; 207; 1 omslag
            - Verslag van de conferentie van de studiegroep Didactiek Oude Talen., 1958; 208; 1 stuk
          - Overige vakken, 2.2.1.2.5.2
            - "Over de beteekenis van het wiskundeonderwijs van de A-leerlingen van het gymnasium", tekst van de voordracht van dr. D.P.A. Verrijp, uitgesproken op de algemene vergadering van 2 september 1921. Gedrukt., 209; 1 katern
            - Stukken betreffende de methodiek voor diverse leervakken., 1926 en z.j.; 210; 1 omslag
            - Rapport van de commissie inzake het tekenonderwijs op de gymnasiumafdeling der lycea. Gedrukt., 1927; 211; 1 katern
            - "Waarom muziekonderwijs?", tekst van de rede van dr. H.E. Becht, uitgesproken op de algemene vergadering van 2 september 1932. Gedrukt., 212; 1 katern
            - Rapport van de commissie inzake het natuurkundeonderwijs op de H.B.S. Overdruk uit "Faraday"., 1948; 213; 1 katern
            - Rapport van de commissie inzake het onderwijs in natuurwetenschappen in gymnasium V-a en op de M.M.S. Gedrukt., Z.j. (1955); 214; 1 katern
            - "Waarom natuurkunde practicum?", rapport van de Commissie voor leerlingenproeven. Gedrukt., 1958; 215; 1 katern
            - Ingekomen stukken betreffende het artikel van dr. J. Karsemeyer over Handelswetenschappen., 1959; 216; 1 omslag
            - Het aardrijkskundeonderwijs in de 4e en 5e klassen der gymnasia en der gymnasiale afdelingen van .lycea". Overdruk uit Geografisch Tijdschrift VI., Z.j. (1959); 217; 1 stuk
            - Afschrift van de brief van de Vereniging tot behartiging van het onderwijs in Staatswetenschappen (V.O.S.) aan de staatssecretaris van Onderwijs, Kunsten en Wetenschappen, betreffende het onderwijs in Staatswetenschappen, Gedrukt., 1961; 218; 1 stuk
            - Nota's betreffende de noodzakelijkheid van lichamelijke opvoeding voor het voortgezet onderwijs, door M.M. Kruyne., 23 mei 1963, 5 oktober 1964; 219; 2 stukken
            - Ingekomen nota's over de invoering van een leervak computerkunde in het Nieuw Lyceum te Bilthoven. Gestencild., Oktober 1968; 436; 1 katern
            - Correspondentie naar aanleiding van het uitblijven van bevoegdheden van leraren Spaans op gymnasia., 1968-1970; 437; 1 omslag
      - Overige bemoeiingen met het onderwijs, 2.2.1.3
        - Rapport van de commissie uit de Algemene Vereeniging van Leraren bij Middelbaar Onderwijs (AVMO) inzake bet vakantie vraagstuk. Gedrukt., 1921; 220; 1 katern
        - "Het Zentralinstitut für Erziehung und unterricht te Berlijn", tekst van een referaat door G. Ras uitgebracht in de 90ste Algemene vergadering van het genootschap. Gedrukt., 1922; 221; 1 katern
        - Vervalt, 222
        - Uitslag van de enquête, naar de invloed van de intrekking van de gebruikelijke splitsingsnorm. Gedrukt., Z.j. (1930); 223; 1 deel
        - Tekst van het verslag van de werkzaamheden van de Commissie voor leerlingenruil in de jaren 1930/1931., Z.j. (1931); 224; 1 stuk
        - Stukken betreffende de gewijzigde herdrukken van Schoolboeken., 1933; 225; 3 stukken
        - Stukken betreffende de organisatie voor schoolreizen naar België en de oprichting van de Nederlandse Stichting voor schoolreizen., 1934-1936, 1938; 226; 1 omslag
        - Stukken betreffende de wettelijke erkenning van het lyceum., 1939; 227; 1 omslag
        - Stukken betreffende een door het genootschap op te stellen verzoek tot vrijlating van zes door de Duitsers gevangen genomen scholieren., 1941; 228; 3 stukken
        - Stukken betreffende een rekest aan de Tweede Kamer inzake vrijstelling van omzetbelasting voor boeken., 1950; 229; 1 omslag
        - Tekst van de conclusie van de door het genootschap ingestelde enquête inzake uitstel van opkomst in militaire dienst voor abituriënten., 1952; 230; 1 stuk
        - Ingekomen rapport van de Groep Moderne Talen, Geschiedenis en Aardrijkskunde (MoGA) inzake leerlingen- of schoolbibliotheken, met correspondentie., 1962-1968; 438; 1 omslag
        - Stukken betreffende de opheffing van de commissie voor Toneel- en Voordrachtkunst en externe voorstellen inzake dramatische vorming., 1966-1972; 439; 1 omslag
    - Belangenbehartiging van de leden, 2.2.2
      - Algemeen Sociaal beleid, 2.2.2.1
        - Bemiddeling bij en sluiting van collectieve verzekeringen, 2.2.2.1.1
          - Stukken betreffende de centrale verzekering voor inbraak en brand voor het genootschap en de leden., 1908-1919; 231; 1 omslag
          - Stukken betreffende het afsluiten van een collectieve assurantie voor de leden., 1913, 1914; 232; 1 omslag
          - Correspondentie betreffende het afsluiten van een invaliditeitsverzekering voor de leden., 1933; 233; 2 stukken
          - Doorslag van het verslag van de bespreking met verschillende onderwijsorganisaties betreffende de wettelijke aansprakelijkheid., 1939; 234; 1 stuk
          - Stukken betreffende de afsluiting van een assurantie voor wettelijke aansprakelijkheid., 1941; 235; 2 stukken
          - Correspondentie gewisseld met diverse maatschappijen over ziekteverzekering., 1950, 1958-1965; 236; 1 omslag
        - Salarissen en rechtspositie, 2.2.2.1.2
          - Stukken betreffende de problemen in verband met de verhoging van salarissen van leraren aan de gymnasia., 1917, 1918; 237; 1 omslag
          - Rapport van de "Commissie voor den rechtstoestand der gymnasiumleeraren"., 1919; 238; 1 katern
          - "Een woord tot de Overheid inzake de Bezoldiging der Leeraren", door H. de Graaf jr., uitgave van de Vereeniging van Leeraren bij het Middelbaar Onderwijs, de Vereeniging van Leeraren aan Rijks Hoogere Burgerscholen en het genootschap. Gedrukt., 1920; 239; 1 katern
          - Stukken betreffende de enquête inzake de salarisregeling van leraren aan de Nederlandse gymnasia., 1923; 240; 1 omslag
          - Stukken betreffende een nieuwe salarisregeling., 1930, 1932, 1933 en z.j.; 241; 1 omslag
          - Stukken betreffende de herclassificatie der gemeenten, en de daaruit voortvloeiende veranderingen in salariëring van leraren., 1934; 242; 1 omslag
          - Stukken betreffende de nieuve wettelijke salarisregeling., 1934-1938; 243; 1 omslag
          - Rapport van de Salariscommissie. Gedrukt., Z.j.; 244; 1 katern
          - Ingekomen brief van drs. J.H. Koopman betreffende tijdelijk aangestelde leraren die in militaire dienst opgeroepen worden., 1945; 245; 1 stuk.
          - Overdrukken van artikelen uit De tijd over de lage lerarensalarissen, ingestuurd door het Actiecomité Katholieke Leraren., Maart, april 1953; 440; 2 stukken.
          - Stukken betreffende de positie van onbevoegde leraren in het onderwijs., 1958-1960; 246; 1 omslag
          - Correspondentie met leden over de gevolgen van langdurig buitengewoon verlof buiten bezwaar van 's Rijks schatkist voor de salaris- en pensioenpositie van leraren., 1959-1964; 441; 1 omslag
          - Ingekomen antwoorden op de oproep om reacties inzake de kwestie van de fictieve diensttijd., 1967; 247; 1 omslag
          - Stukken betreffende vragen, voorgelegd aan de Commissie Taakuren., 1967; 442; 1 omslag
          - Stukken betreffende adressen van het genootschap over de rechtspositionele gevolgen voor leraren na samenvoegingen van scholen en de invoering van het VWO., 1967-1971; 443; 1 omslag
          - Stukken betreffende het afvloeien van classici., 1970-1972; 248; 1 omslag
        - Pensioenregelingen, 2.2.2.1.3
          - Adres van het genootschap aan de minister van Binnenlandse Zaken inzake opname van burgerlijke ambtenaren in het pensioenfonds. Gedrukt., 1895; 249; 1 stuk.
          - Stukken betreffende een pensioenregeling voor leraren aan gemeentescholen., 1891, 1905 en Z.j.; 250; 1 omslag
          - "Gemeentelijke en Rijks-Pensioen", door J.M. Thiel overdruk uit het Weekblad voor Gymnasiaal Onderwijs, 2e jaargang nummer 13., 1905; 251; 1 katern
          - Stukken betreffende de pensioenregeling van conciërges en amanuenses bij het hoger en middelbaar onderwijs., 1908, 1909; 252; 1 omslag
          - Stukken "betreffende de verbetering van pensioenen van leraren., 1909-1938 en z.j.; 253; 1 omslag
          - Ontwerpadres en memorie van toelichting aan de minister van Financiën betreffende verhoging van het pensioenfonds., Z.j. (1913); 254; 2 stukken
          - Stukken betreffende de pensioenrechten van kortverbanders na overdracht van de soevereiniteit aan Indonesië., 1952, 1958, 1964-1968; 255; 1 omslag
          - Stukken betreffende de pensioenrechten van ambtenaren op Nederlands Nieuw-Guinea., 1961, 1962; 256; 1 omslag
          - Ingekomen stukken betreffende de nieuwe pensioenwet., 1963-1965; 257; 3 stukken
          - Rapport houdende de algemene uitslag van de enquête naar functioneel leeftijdsontslag op 60-jarige leeftijd., Z.j.; 258; 1 stuk
        - Lerarenopleiding, 2.2.2.1.4
          - Stukken inzake het adres betreffende de linguïstieke opleiding voor classici., 1917; 259; 1 omslag
          - Rapport van de Commissie uit de Algemene Vereniging van leraren bij het Middelbaar Onderwijs (AVMO) inzake de opleiding tot het leraarsambt. Gedrukt., 1921; 260; 1 katern
          - Rapport van de enquête-commissie betreffende het aantal, de vooropleiding en de bevoegdheid van de aankomende leraren van 1910 tot 1920. Gedrukt., 1922; 261; 1 deel
          - "Nadere beschouwingen over de opleiding tot leeraar in wis- en natuurkundige vakken", rapport van de Commissie belast met een onderzoek naar de toestand van het wiskundeonderwijs, op de H.B.S. met 5-jarige cursus. Gedrukt., 1926; 262; 1 katern
          - Stukken betreffende de leerstoel voor de didactiek en methodiek der Klassieke talen en Oude geschiedenis aan de Universiteit van Amsterdam., 1927-1951; 263; 1 omslag
          - Rapport van de commissie inzake de opleiding tot het leraarsambt., 1929; 264; 1 katern
          - Rapport van de "subcommissie voor theoretische paedagogische voorbereiding van den leeraar"., Z.j. (1929); 265; 1 stuk
          - Rapport uitgebracht door de commissie inzake de leraarsopleiding. Gedrukt., 1932; 266; 1 katern
          - Ingekomen brief van de Koninklijke Nederlandse Vereniging van Leraren en Onderwijzers in de Lichamelijke Opvoeding betreffende het gewenste vakkenpakket voor de Academie voor Lichamelijke Opvoeding. Kopie., 1967; 267; 1 stuk
        - Diversen, 2.2.2.1.5
          - Stukken betreffende de enquête "inzake de sociale waardering van het leraarsambt"., 1913-1916; 268; 1 omslag
          - Stukken betreffende de waarde van buitenlandse getuigschriften., 1932, 1933; 269; 1 omslag
          - Stukken betreffende het vraagstuk van de werkloosheid onder de leraren., 1933-1938; 270; 1 omslag
          - Stukken betreffende de enquête naar vrede, welvaart en staatsorde, uitgaande van de Groene Amsterdammer., 1936; 271; 1 omslag
          - Rapport van Sint Bonaventura betreffende de organisatievorm van de Nederlandse katholieke leraren., 1958; 272; 1 deel